臺灣桃園地方法院民事判決
111年度婚字第265號
原      告  乙○○  
被      告  甲○○  

上列當事人間請求離婚等事件，本院於民國111年8月9日言詞辯
論終結，判決如下：
    主      文
准原告與被告離婚。
訴訟費用由被告負擔。
    事實及理由
壹、程序方面：
　　被告經合法通知，無正當理由未於言詞辯論期日到場，核無
    民事訴訟法第386條各款所列情形之一，爰依家事事件法第5
    1條準用民事訴訟法第385條第1項前段規定，依原告之聲請
    ，准由其一造辯論而為判決。
貳、實體方面：
一、原告主張：兩造於民國107年9月10日結婚，未育有子女。兩
    造婚姻存續期間，被告情緒管控不佳會打原告，甚至對原告
    之母辱罵三字經，並連原告祖先都辱罵，被告也對原告兩名
    雙胞胎子女即楊子謙及楊子瑜，極度缺乏耐心，還動手打楊
    子謙巴掌。被告當時稱債信不良，原告就協助被告申辦手機
    門號，因被告沉迷於線上賭博、遊戲、購物，恣意花費無度
    ，原告才發現銀行帳戶竟被多筆小額扣款，又被告對原告有
    強烈控制欲，原告將裝有貴重物品之包包，交予被告保管，
    被告就藉機盜領原告存款、更改原告手機內通訊軟體密碼，
    刪除原告朋友聯繫方式，以致親朋好友無法與原告聯繫，還
    將原告家中掛號信件帳單全都隱藏或丟棄，讓原告以為被告
    有繳納，孰料均未繳納，造成原告遭強制執行，顯見被告未
    盡配偶相互扶持照顧義務。綜前，兩造之婚姻已有難以維持
    婚姻之重大事由，爰依民法第1052條第2項之規定，訴請判
    決離婚等語並聲明：如主文第1項所示。
二、被告經通知，未於言詞辯論期日到場，亦未提出任何書狀為
    聲明或陳述。　　
三、經查，原告主張兩造於107年9月10日結婚，現婚姻關係存續
    中等情，業據原告提出與其所述相符之戶口名簿在卷為證（
    見本院卷第10頁），而被告經合法通知未到庭，亦未提出書
    狀答辯，則依本院之調查，堪信原告所主張之事實為真正。
四、本院之判斷：　　
　㈠按有民法第1052條第1項各款以外之重大事由，難以維持婚姻
    者，夫妻之一方得請求離婚，但其事由應由夫妻之一方負責
    者，僅他方得請求離婚，民法第1052條第2項定有明文。次
    按「夫妻有民法第1052條第1項所定各款情形以外之重大事
    由，難以維持婚姻者，雙方固均得據以請求離婚，惟同條第
    2項但書既規定，難以維持婚姻之重大事由應由夫妻之一方
    負責者，僅他方得請求離婚，則於難以維持婚姻之重大事由
    ，夫妻雙方均須負責時，自應比較衡量雙方之有責程度後，
    僅責任較輕之一方，得向責任較重之他方請求離婚；如有責
    程度相同時，雙方即均得請求離婚，始符公平之旨。」（最
    高法院95年度台上字第1026號判決意旨參照）。又所謂「有
    前項（指民法第1052條第1項各款）以外之重大事由，難以
    維持婚姻者」，乃抽象的、概括的離婚事由，係民法親屬編
    於74年修正時，為因應實際需要，參酌各國立法例，導入破
    綻主義思想所增設，其目的在使夫妻請求裁判離婚之事由較
    富彈性。至於是否有難以維持婚姻而得請求離婚之重大事由
    ，主要係以婚姻是否已生破綻，且達無法回復之望作為判斷
    標準，且此判斷不可由原告已喪失維持婚姻意欲之主觀面來
    加以認定，而應依客觀標準認定有無難以維持婚姻之事實，
    該事實是否已達倘任何人處於同一境況，均將喪失維持婚姻
    希望之程度以決之。　
　㈡原告主張被告婚後情緒控管不佳，辱罵其母及其祖先，除會
    毆打原告外，亦會打原告之子，又揮霍無度，致兩造婚姻難
    以維持等語，核與證人即原告之母楊林碧櫻到庭證述：兩造
    感情不好，原告帶被告一起去做水泥工之工作，以前被告有
    與伊同住一段時間，被告來伊家時，還帶著一個兒子過來，
    要原告之孩子幫忙照顧及洗衣服，根本就不疼這對雙胞胎，
    又叫伊做飯給他們吃，還嫌伊煮的不好吃，常摔伊家門，並
    罵伊家祖先「你祖先我沒有在信」，還有罵伊「幹你娘」、
    「機掰」，後來伊就趕被告出去。被告還打過原告之子楊子
    謙4個巴掌等語；另證人即原告之子楊子瑜到庭證述：兩造
    未結婚時已同住，最初感情還好，到最後很常吵架，被告都
    關在房間裡，還叫原告送東西進去給被告吃，又叫渠跟楊子
    謙洗衣服、做家事，渠記得被告曾罵過楊林碧櫻「老反癲」
    並用力摔門。大約3、4年前，當時被告尚未跟原告結婚，大
    家出去玩時被告自己說自己前夫吸毒，後來回到家渠跟楊林
    碧櫻講，被告不知如何知曉，便生氣打楊子謙跟罵渠，渠忘
    記打了楊子謙幾下巴掌，之後楊子謙有進到被告房間不小心
    碰到被告私人衣物，被告就罵楊子謙，兩人就互罵，楊林碧
    櫻就出來維護楊子謙，然後被告就罵渠家祖先，之後就被楊
    林碧櫻趕出去等語（見本院卷第167頁背面至第168頁背面）
    大致相符，堪認被告經常辱罵原告之母及祖先三字經等不堪
    字語，無法將原告之母視為自己之長輩加以孝順，甚至對原
    告罹患身心障礙之子楊子謙動手，致原告之母不堪忍受而請
    兩造搬離，足認兩造就價值觀及教育理念已有顯著差異，婚
    姻難以維持。
　㈢又原告主張被告婚後一再恣意花費，多次以原告申辦之手機
    門號小額付款，沈迷網路賭博遊戲、購物，且將掛號帳單丟
    棄或藏匿，致原告誤以為已繳納而遭強制執行，且盜領原告
    之存款，被告毫無與原告相互扶持之情，且自111年3月間離
    家後未歸，是兩造婚姻關係已生重大破綻難以維持等語，業
    據原告提出臺灣大哥大行動寬頻業務申請書、銀行交易明細
    、網路購物明細、中華電信桃園營運處聲請法院強制執行錢
    催告函、法務部行政執行署桃園分署執行命令、桃園市政府
    警察局桃園分局青溪派出所受（處）理案件證明書等件為證
    （見本院卷第11頁至第146頁），被告經合法通知未到庭，
    亦未提出書狀答辯，依家事事件法第51條準用民事訴訟法第
    280條第3項之規定，視為自認，堪認原告主張前開事實為可
    採，是以兩造對於使用金錢之觀念差異甚巨，被告並無考量
    原告辛勞工作而加以揮霍，且將掛號帳單丟棄或藏匿，致原
    告遭強制執行，且自111年3月無故離家迄今，堪認被告主觀
    上亦無意與原告共同維持婚姻，兩造漸行漸遠，堪認兩造誠
    摯相愛之基礎早已動搖而不復存在，客觀上依兩造目前狀況
    ，任何人均將喪失維持婚姻之意欲，而比較兩造可歸責程度
    ，顯可歸責於被告。揆諸上開說明，原告依民法第1052條第
    2 項規定訴請判決離婚，依法即無不合，應予准許，爰判決
    如主文第1項所示。
五、綜上所述，原告依民法第1052條第2項之規定，訴請准予兩
    造離婚，為有理由，應予准許。
六、據上論結，本件原告之訴為有理由，依家事事件法第51條、
     民事訴訟法第385條第1項前段、第78條，判決如主文。　
    　
中　　華　　民　　國　　111 　年　　8 　　月　　31　　日
                   家事法庭     法  官　姚重珍
以上正本係照原本作成。
如對本判決上訴，須於判決送達後20日之不變期間內，向本院提
出上訴狀。
中　　華　　民　　國　　111 　年　　9 　　月　　1 　　日
                                書記官　王小萍